臺灣高等法院刑事裁定
109年度抗字第1960號
抗  告  人
即  受刑人  康家豪



上列抗告人即受刑人因聲請定其應執行刑案件，不服臺灣新竹地
方法院中華民國109年10月30日裁定（109年度聲字第1518號），
提起抗告，本院裁定如下：
    主  文
抗告駁回。                                              
    理  由
一、原裁定意旨略以：抗告人即受刑人康家豪因犯竊盜案件，先
    後經法院判處如附表所示之刑，均經分別確定在案。茲檢察
    官聲請定其應執行之刑，原審法院審核認聲請為適當，應予
    准許，爰定其應執行拘役55日，並諭知如易科罰金，折算標
    準以新臺幣(下同)1,000元折算1日等語。
二、抗告意旨略以：原審裁定合併定應執行之刑，其科刑合併嚴
    苛，且酌減有相差天壤之別，受刑人尚難甘服，懇請鈞院通
    情理法，能斟酌原裁定所定之刑有失公允，而能重新酌定云
    云。
三、按數罪併罰，分別宣告多數拘役者，於各刑中之最長期以上
    ，各刑合併之刑期以下，定其刑期，但不得逾120日，刑法
    第51條第6款定有明文。乃因刑罰之科處，應以行為人之責
    任為基礎，考量人之生命有限，刑罰對被告造成之痛苦程度
    ，係以刑度增加而生加乘效果，而非等比方式增加，如以實
    質累加方式執行，刑責恐將偏重過苛，不符現代刑事政策及
    刑罰之社會功能，故透過定應執行刑程式，採限制加重原則
    ，授權法官綜合斟酌被告犯罪行為之不法與罪責程度、各罪
    彼此間之關聯性（例如數罪犯罪時間、空間、各行為所侵害
    法益之專屬性或同一性、數罪對法益侵害之加重效應等）、
    數罪所反應被告人格特性與傾向、對被告施以矯正之必要性
    等，妥適裁量最終具體應實現之刑罰，以符罪責相當之要求
    。因此，法院於酌定執行刑時，應體察法律恤刑之目的，為
    妥適之裁量，俾符合實質平等原則（最高法院105年度台抗
    字第626號裁定意旨參照）。是於個案之裁量判斷，除非有
    全然喪失權衡意義或其裁量行使顯然有違比例、平等諸原則
    之裁量權濫用之情形，否則即應尊重法官本於依法獨立審判
    之授權所為之量刑裁奪（參照最高法院100年度台上字第314
    號裁定意旨）。故對於定應執行刑之案件，法院所為刑之酌
    定，本屬自由裁量事項，倘未逾法定裁量範圍（即各刑中之
    最長期以上、各刑合併之刑期以下之法定範圍內），即難謂
    其職權之行使有違誤。
四、經查，本件抗告人所犯如附表所示之各罪，前經法院判處如
    附表所示之刑，均分別確定在案，且各罪確為最先一罪裁判
    確定前所犯，原審亦為最後事實審法院，有各該判決書及本
    院被告前案紀錄表在卷可稽。茲檢察官就抗告人所犯如附表
    所示之各罪向法院聲請定其應執行刑，經原審法院審核認其
    聲請為正當，並定其應執行刑。而抗告人所犯各罪，雖均為
    竊盜罪，犯罪型態、侵害法益相同，惟其犯罪時間並非密接
    、尚屬獨立，是原裁定於各刑之中最長期(拘役50日)以上，
    各刑合併之刑期(拘役60日)以下之法定範圍內定應執行拘役
    55日，並諭知如易科罰金以1,000元折算1日，經核並未逾越
    刑法第51條第6款之界限，符合量刑裁量之外部性界限及內
    部性界限，亦無明顯過重而違反比例原則或公平正義原則之
    情形，自無違誤。抗告人雖以前詞提起抗告，然原裁定以本
    件符合數罪併罰要件，如前所述定其應執行刑及諭知易科罰
    金之折算標準，已較附表編號1至2所示之罪之刑期總和60日
    為輕。原裁定已審酌受刑人犯罪之情節，對於受刑人所犯數
    罪為整體評價，核屬法院裁量職權之適法行使，難謂與比例
    原則、平等原則、罪責相當原則、責任遞減原則有違，亦難
    認有與社會法律情感不符之情。抗告人所執前詞，指摘原裁
    定不當，核無理由，應予駁回。
五、據上論斷，依刑事訴訟法第412條，裁定如主文。　　
中　　華　　民　　國　　109 　年　　11　　月　　18　　日
                  刑事第十五庭  審判長法　官  劉興浪
                                      法　官  林怡秀
                                      法　官  古瑞君
以上正本證明與原本無異。
不得再抗告。
                                      書記官  林君縈
中　　華　　民　　國　　109 　年　　11　　月　　18　　日
附表：受刑人康家豪定應執行刑案件一覽表
（以下臺灣新北地方檢察署簡稱「新北地檢」、臺灣新北地方法
院簡稱「新北地院」；臺灣新竹地方檢察署簡稱「新竹地檢」、
臺灣新竹地方法院簡稱「新竹地院」）
編號  1 2 罪名  竊盜 竊盜  宣告刑  拘役10日 拘役50日  犯罪日期  108年5月27日2時8分許 108年12月4日10時23分許 偵查(自訴)機關 年度案號  新北地檢109年度偵字第7911號 新竹地檢109年度偵字第3065號 最後 事實審 法院 新北地院 新竹地院  案號 109年度簡字第2357號 109年度竹簡字第1034號  判決日期 109/06/02 109/09/04 確定 判決 法院 新北地院 新竹地院  案號 109年度簡字第2357號 109年度竹簡字第1034號  判決 確定日期 109/07/08 109/10/07 是否為得易科 罰金之案件  是 是 備註  新北地檢109年度執字第9240號 新竹地檢109年度執字第5098號